臺灣宜蘭地方法院刑事判決
110年度交簡上字第15號
上訴人  即
被      告  吳清源


上列上訴人因公共危險案件，不服本院簡易庭民國110年5月3日1
10年度交簡字第211號第一審簡易判決（聲請簡易判決處刑案號
：臺灣宜蘭地方檢察署110年度偵字第997號），提起上訴，本院
管轄之第二審合議庭判決如下：
    主  文
上訴駁回。
    理  由
一、本案經本院第二審審理結果，認原判決認事用法，均無違誤
    ，量刑亦屬妥適，應予維持，爰依刑事訴訟法第373條規定
    ，本判決之事實、證據及理由，除證據部分補充：「被告吳
    清源於本院第二審所為之自白」外，其餘均引用第一審判決
    書之記載（如附件）。
二、本判決所引用傳聞證據之證據能力，當事人於本院審理程序
    中均表示同意有證據能力（見本院110年度交簡上字第15號
    卷【下稱交簡上卷】第47頁、第64頁至第66頁）。基於尊重
    當事人對於傳聞證據之處分權，及證據資料愈豐富愈有助於
    真實發現之理念，審酌該等證據作成時並無違法取證或顯不
    可信之瑕疵，以之作為證據應屬適當，依刑事訴訟法第159
    條之5規定及最高法院104年度第3次刑事庭會議決議意旨，
    認該等證據資料均有證據能力。至本判決所引之非供述證據
    ，與本案均有關連性，亦無證據證明係實施刑事訴訟程序之
    公務員以不法方式所取得，依刑事訴訟法第158條之4之反面
    解釋，當有證據能力。
三、上訴意旨略以：上訴人即被告吳清源因疫情影響家庭生計，
    犯後坦承犯行，原審量處有期徒刑4月對於上訴人之生活狀
    況而言實屬過重等語。
四、按刑事審判旨在實現刑罰權分配之正義，故法院對有罪被告
    之科刑，應符合罪刑相當原則，使輕重得宜，罰當其罪，以
    契合社會之法律感情，故刑法第57條明定科刑時應審酌一切
    情狀，尤應注意該條所列各款事項以為科刑輕重之標準，俾
    使法院就個案之量刑，能斟酌至當；然若量刑時已斟酌刑法
    第57條各款所列之情狀，而未逾越法定刑度之範圍，亦無濫
    用權限之情形，則其量刑之輕重，即屬事實審法院得依職權
    自由裁量之事項，不得任意指摘為違法（最高法院75年台上
    字第7033號、72年台上字第6696號判例【現效力與判決同】
    意旨參照）。
五、經查，原判決於理由中已敘明：「爰審酌酒精成分對人之意
    識能力具有不良影響，酒後駕車對一般往來之公眾及駕駛人
    自身皆具有高度危險性，被告竟漠視自己安危及不顧公眾安
    全，於飲酒後吐氣酒精濃度達每公升0.55毫克，猶心存僥倖
    駕駛自用小客車上路，嚴重危害行車安全，所為應予非難，
    惟念被告犯後坦承犯行，兼衡其自述國小畢業之智識程度、
    貧寒之家庭經濟狀況等一切情狀」等語（見原判決犯罪事實
    及理由欄三），判處有期徒刑4月，如易科罰金，以新臺幣
    壹仟元折算壹日，已就上訴人坦承犯行、吐氣酒精濃度、駕
    駛自用小客車、家庭經濟狀況等刑法第57條各款所定量刑應
    審酌之事項，皆妥為斟酌，所處之刑復未逾越法定刑度範圍
    ，並無輕重失衡而違反罪刑相當性之情形，核其量刑，並無
    失當。
六、綜上所述，本件上訴人以原審量刑過重為由，提起上訴，指
    摘原判決，經核為無理由，應予駁回。
據上論斷，應依刑事訴訟法第455條之1第1項、第3項、第368條
、第373條，判決如主文。
本案經檢察官葉怡材聲請簡易判決處刑，檢察官張學翰到庭執行
職務。
中　　華　　民　　國　　110 　年　　11　　月　　10　　日
                  刑事第五庭  審判長法  官  陳嘉年
                                    法  官  程明慧
                                    法  官  李蕙伶
以上正本證明與原本無異。
本件不得上訴。
                                    書記官  陳靜宜　　 
中　　華　　民　　國　　110 　年　　11　　月　　10　　日
附錄本案論罪科刑法條：
中華民國刑法第185條之3第1項
駕駛動力交通工具而有下列情形之一者，處2年以下有期徒刑，
得併科20萬元以下罰金：
一、吐氣所含酒精濃度達每公升零點二五毫克或血液中酒精濃度
    達百分之零點零五以上。
二、有前款以外之其他情事足認服用酒類或其他相類之物，致不
    能安全駕駛。
三、服用毒品、麻醉藥品或其他相類之物，致不能安全駕駛。

▲附件：
臺灣宜蘭地方法院刑事簡易判決　　　　110年度交簡字第211號
聲　請　人　臺灣宜蘭地方檢察署檢察官
被　　　告　吳清源
上列被告因公共危險案件，經檢察官葉怡材聲請以簡易判決處刑
（110年度偵字第997號），本院判決如下：
    主  文
吳清源駕駛動力交通工具而有吐氣所含酒精濃度達每公升零點二
五毫克以上情形，累犯，處有期徒刑肆月，如易科罰金，以新臺
幣壹仟元折算壹日。
    犯罪事實及理由
一、犯罪事實
(一)吳清源明知服用酒類後，吐氣所含酒精濃度達每公升0.25毫
    克以上者，不得駕駛動力交通工具，而飲酒後將導致其注意
    力減低、反應能力變慢，若仍駕駛動力交通工具於道路上，
    將大幅提高肇事導致自己或他人受傷之危險，危害公眾安全
    甚鉅，猶於民國110年1月23日22時至23時許，在宜蘭縣員山
    鄉某處飲用酒類，其吐氣所含酒精濃度已達每公升0.25毫克
    以上不得駕駛動力交通工具，竟仍基於酒後駕駛動力交通工
    具之犯意，於同日23時許出發而駕駛車牌號碼0000-00號自
    用小客車行駛於公眾往來之道路，嗣於行經宜蘭縣○○鄉○
    ○路0段000號前時為警攔檢，經警於同日23時30分許對其施
    以酒精濃度測試，測得其吐氣所含酒精濃度達每公升0.55毫
    克，而查悉上情。
(二)案經宜蘭縣政府警察局宜蘭分局報告臺灣宜蘭地方檢察署檢
    察官偵查後聲請以簡易判決處刑。
二、證據：
(一)被告吳清源於警詢及偵查中之自白。
(二)宜蘭縣政府警察局宜蘭分局延平所當事人酒精測定紀錄表、
    宜蘭縣○○○○○○○○○道路○○○○○○○○○○○○
    ○號查詢汽車駕駛人資料、車輛詳細資料報表。
三、核被告所為，係犯刑法第185條之3第1項第1款之駕駛動力交
    通工具而有吐氣所含酒精濃度達每公升0.25毫克以上情形罪
    。查被告前因不能安全駕駛致交通危險罪案件，經本院以10
    9年度交簡字第554號判決處有期徒刑2月確定，並於109年10
    月26日易科罰金執行完畢，此有卷附臺灣高等法院被告前案
    紀錄表可查，是被告於有期徒刑執行完畢後，5年內再故意
    犯本件有期徒刑以上之罪，依刑法第47條第1項規定，構成
    累犯，又本院依司法院釋字第775號解釋所闡釋之意旨，斟
    酌被告之前案紀錄及其他刑法第57條所列事項，認被告前揭
    執行完畢之罪為與本件相同之不能安全駕駛致交通危險罪，
    犯罪型態、罪質、犯罪情節均與本件相似，是其於徒刑執行
    完畢後，未及1年內又再犯罪質相同之罪，足見被告對刑罰
    反應力薄弱，爰依刑法第47條第1項加重其刑。爰審酌酒精
    成分對人之意識能力具有不良影響，酒後駕車對一般往來之
    公眾及駕駛人自身皆具有高度危險性，被告竟漠視自己安危
    及不顧公眾安全，於飲酒後吐氣酒精濃度達每公升0.55毫克
    ，猶心存僥倖駕駛自用小客車上路，嚴重危害行車安全，所
    為應予非難，惟念被告犯後坦承犯行，兼衡其自述國小畢業
    之智識程度、貧寒之家庭經濟狀況等一切情狀，量處如主文
    所示之刑，並諭知易科罰金之折算標準。
四、據上論斷，應依刑事訴訟法第449條第1項、第454條第1項，
    刑法第185條之3第1項第1款、第47條第1項、第41條第1項前
    段，刑法施行法第1條之1第1項，逕以簡易判決處刑如主文
    。
五、本判決為第一審判決，當事人如不服本判決，應於收受送達
    後20日內向本院提出上訴書狀（須按他造當事人之人數附繕
    本）。若有上訴權人均未提出上訴，待判決確定後本件將送
    檢察署執行，檢察署將以傳票或命令告知被告有關執行之事
    宜，被告請勿庸於收到本判決後即前來本院或檢察署繳納易
    科罰金或進行其他執行事項。
中    華    民    國   110    年    5     月    3     日
                  簡易庭  法  官  張文愷